【裁判字號】    97,撤緩,259
【裁判日期】    971128
【裁判案由】    聲請撤銷緩刑
【裁判全文】
臺灣板橋地方法院刑事裁定             97年度撤緩字第259號
聲  請  人  臺灣板橋地方法院檢察署檢察官
受  刑  人  甲○○
上列聲請人因受刑人犯傷害案件，聲請撤銷緩刑之宣告（97年度
執聲字第2904號），本院裁定如下：
    主    文
甲○○之緩刑宣告撤銷。
    理    由
一、聲請意旨略稱：受刑人甲○○因犯妨害自由等案件（97年度
    執字第10056 號），經本院以95年度易字第2483號（95年度
    偵字第20124 號）判處應執行有期徒刑3 月，緩刑3 年，於
    民國97年2 月12日確定在案，竟於緩刑期內即97年5 月4 日
    再另犯傷害罪，經本院於97年9 月22日以97年度簡字第7980
    號判處得易科罰金之拘役20日，於97年10月23日確定；受刑
    人因有上揭犯罪事由，足認其不知悔悟自新，原宣告之緩刑
    難收其預期效果，而有執行刑罰之必要，爰依刑法第75條之
    1 第1 項第2 款、刑事訴訟法第476 條之規定，聲請將上述
    之緩刑宣告撤銷等語。
二、按受緩刑之宣告，於緩刑期內因故意犯他罪，而在緩刑期內
    受得易科罰金之有期徒刑、拘役或罰金之宣告確定，足認原
    宣告之緩刑難收其預期效果，而有執行刑罰之必要者，得撤
    銷其宣告，刑法第75條之1 第1 項第2 款定有明文；復按緩
    刑之宣告應撤銷者，由受刑人所在地或其最後住所地之地方
    法院檢察官聲請該法院裁定之，刑事訴訟法第476 條亦有明
    文。
三、經查，受刑人甲○○前因基於重利之犯意，於95年1 月3 日
    ，在張銘水任職位於臺北縣新莊市○○路○ 段17號8 樓「振
    笙工程有限公司」內，乘張銘水用錢孔急之際，貸予張銘水
    新臺幣（下同）10萬元，利息計算方式為借款10萬元，於貸
    款時先扣除1 萬元利息後，僅將9 萬元款項交予張銘水，再
    按每10日收取1 萬元相當於月利率33.33 ％之重利，並要求
    張銘水簽發本票擔保，而以此方式取得共計8 萬4000元之與
    原本不相當之利息，嗣於95年8 月26日23時許，甲○○因欲
    向張銘水催討前開債務，與友人王新文在臺北縣新莊市○○
    路○ 段47號之「在乎妳卡拉OK」店外，共同基於傷害張銘水
    身體及妨害其行動自由之犯意聯絡，徒手及持鐵棒毆打張銘
    水，致其受有下唇瘀青、胸部挫傷之傷害（甲○○、王新文
    所涉傷害罪嫌，經告訴人張銘水撤回告訴，乃由檢察官另為
    不起訴處分），復強押張銘水到車牌號碼2677-MS 號自用小
    客車上，將其載至臺北縣新莊市○○路○ 段88號之「888 卡
    拉OK」店內，並使同具有妨害自由犯意之林建豪、林其璋看
    住張銘水，要求其打電話請求老闆幫忙籌錢，否則不讓其離
    開之重利、妨害自由等犯行，經本院於96年12月31日以95年
    度易字第2483號判決判處其應執行有期徒刑3 月，如易科罰
    金，以銀元3 百元即新臺幣9 百元折算1 日，緩刑3 年，於
    97年2 月12日確定後；又於該案緩刑期內之97年5 月4 日22
    時許，在址設臺北縣新莊市○○路406 巷6 號之欣緣卡啦OK
    店內，因細故與陳若心發生爭執，竟即基於傷害人身體之犯
    意聯絡，徒手毆打陳若心，致其受有軀幹及四肢多處挫傷瘀
    血等傷害，因由本院於97年9 月22日以97年度簡字第7980號
    判決，就其所為上開傷害犯行判處拘役20日，如易科罰金，
    以新臺幣1,000 元折算1 日，該案併於97年10月23日確定等
    情，有上開2 案判決書及臺灣高等法院被告前案紀錄表各1
    份附卷可稽，審諸本院95年度易字第2483號判決暨97年度簡
    字第7980號判決所認定甲○○於上開案件中之犯行俱屬故意
    犯罪之型態，甲○○所為實屬不該，且甲○○既前業因犯妨
    害自由等案件經法院判刑，仍在緩刑期內，原應謹言慎行，
    詎猶不知戒慎，仍恣意傷害他人身體而為傷害犯行，其一再
    故意犯罪，難認有何悔悟之心，從而，堪認原宣告之緩刑難
    收其預期效果，而有執行刑罰之必要，是聲請人於本院97年
    度簡字第7980號判決確定後6 個月內聲請撤銷受刑人前揭緩
    刑之宣告，核與刑法第75條之1 第1 項第2 款規定相符，應
    予准許。
四、依刑事訴訟法第476 條，裁定如主文。
中    華    民    國    97    年    11    月    28    日
                刑事第十七庭  法  官  陳明偉
上列正本證明與原本無異。
如不服本裁定，應於裁定送達後5 日內向本院提出抗告狀。
                              書記官  強梅芳
中    華    民    國    97    年    11    月    28    日


司法院資訊處製作；財團法人民間司法改革基金會備份。
